臺灣高等法院臺南分院刑事裁定
111年度聲字第410號
聲  請  人  臺灣高等檢察署臺南檢察分署檢察官
受  刑  人  江昇璟



上列聲請人因受刑人數罪併罰有二裁判以上，聲請定其應執行之
刑(111年執聲字第227號)，本院裁定如下：
    主  文
江昇璟所犯如附表所示各罪所處之刑，應執行有期徒刑肆年拾月
。
    理  由
一、聲請意旨略以：受刑人江昇璟因詐欺等數罪，先後經判決確
    定，如受刑人定應執行刑案件一覽表(以下稱附表)，應依刑
    法第53條、第51條第5款規定，定其應執行之刑，爰依刑事
    訴訟法第477條第1項聲請裁定。
二、按裁判確定前犯數罪者，併合處罰之。但有下列情形之一者
    ，不在此限：㈠、得易科罰金之罪與不得易科罰金之罪。㈡、
    得易科罰金之罪與不得易服社會勞動之罪。㈢、得易服社會
    勞動之罪與不得易科罰金之罪。㈣、得易服社會勞動之罪與
    不得易服社會勞動之罪。前項但書情形，受刑人請求檢察官
    聲請定應執行刑者，依第51條規定定之；數罪併罰，有二裁
    判以上者，依第51條規定，定其應執行之刑；數罪併罰，分
    別宣告其罪之刑，依下列各款定其應執行者：㈤宣告多數有
    期徒刑者，於各刑中之最長期以上，各刑合併之刑期以下，
    定其刑期，但不得逾30年；依刑法第53條及第54條應依刑法
    第51條第5款之規定，定其應執行刑者，由該案犯罪事實最
    後判決之法院之檢察官，聲請該法院裁定之，刑法第50條、
    第51條第5款、第53條，刑事訴訟法第477條第1項分別定有
    明文。查受刑人因犯附表編號1至19所示之罪，分別經臺灣
    臺南地方法院及本院判決如附表編號1至19所示之刑確定在
    案，有臺灣高等法院被告前案紀錄表在卷可稽。茲受刑人所
    犯如附表編號10至18所示得易科罰金之罪，與附表編號1至9
    、19所示不得易科罰金之罪，雖有刑法第50條第1項但書規
    定，不得併合處罰情事，惟受刑人已依刑法第50條第2項規
    定請求檢察官向本院聲請合併定應執行刑，有數罪併罰聲請
    狀在卷可憑(見本院卷第15頁)。且本院為犯罪事實最後判決
    之法院，是檢察官聲請本院合併定其應執行之刑，核屬正當
    。
三、又法律上屬於自由裁量之事項，有其外部性界限及內部性界
    限，並非概無拘束。依據法律之具體規定，法院應在其範圍
    選擇為適當之裁判者，為外部性界限；而法院為裁判時，應
    考量法律之目的及法律秩序之理念所在者，為內部性界限。
    法院為裁判時，二者均不得有所踰越。在數罪併罰，有二裁
    判以上，定其應執行刑之案件，法院所為刑之酌定，固屬自
    由裁量之事項，然仍應受前揭外部性界限及內部性界限之拘
    束（最高法院80年台非字第473號判決要旨參照）。本件受
    刑人所犯如附表所示之罪，經臺灣臺南地方法院及本院先後
    判處如附表所示之刑確定，其中附表編號1至8、10至14、16
    至18所示之罪，前經臺灣臺南地方法院以110年度易字第382
    號、110年度訴字第658、860號判決分別定應執行有期徒刑1
    年10月、1年4月、7月確定，有各該裁判書附卷可稽。則依
    上揭說明，本院於本件定應執行刑時，不得逾越刑法第51條
    第5款所定法律之外部界限，即不得重於附表編號1至19所示
    有期徒刑總和，亦應受內部界限之拘束，即不得重於臺灣臺
    南地方法院先前就附表編號9所示之罪所處有期徒刑9月、附
    表編號15所示之罪所處有期徒刑6月及本院就附表編號19所
    處有期徒刑1年4月與臺灣臺南地方法院就附表編號1至8、10
    至14、16至18所示之罪分別定應執行有期徒刑1年10月、1年
    4月、7月之總和，是本院在上開外部性及內部性界限範圍內
    ，並審酌被告所犯附表編號9、12至14、15及19、16至18所
    示之罪犯罪日期均相同，附表編號1至10、15、19及11至14
    、16、17所示之罪，分別係犯罪質相同之竊盜、偽造文書罪
    ，責任非難重複之程度分別甚高，但附表編號18所犯為詐欺
    罪，與其他附表所示之罪罪質有所不同，彼此間並無重複非
    難之情形；附表所示全部之罪犯罪時間甚為相近，且犯罪時
    間相距不長，全部犯罪時間持續約2個月，犯罪次數前後共1
    9次，足見受刑人法敵對性格強烈，再考量臺灣臺南地方法
    院先前就附表編號1至8、10至14、16至18所示之罪刑，已經
    定過應執行刑，而衡量過受刑人犯罪時間、類型、處罰之重
    複性等情形審酌後，就受刑人所處刑期有所減輕，故本次合
    併定應執行刑，亦應考量減輕刑期之程度，避免難以收矯正
    之效，併參考受刑人對於本件定應執行之刑並無意見(見本
    院卷第15頁)等情，兼衡刑罰經濟與公平、比例等原則，而
    為整體評價後，定如主文所示之應執行刑。至受刑人所犯附
    表編號10至18所示之罪，雖經法院判處6月以下之有期徒刑
    ，合於刑法第41條第1項前段得易科罰金之規定，並已由法
    院諭知易科罰金之折算標準，惟因本案合併定應執行刑之罪
    中，另有其他附表編號1至9、19所示之罪所處之刑不得易科
    罰金，依司法院釋字第144號解釋，上開各罪合併定應執行
    刑之結果，自亦不得易科罰金，無須再諭知易科罰金之折算
    標準，併此敘明。
四、依刑事訴訟法第477條第1項，刑法第50條、第53條、第51條
    第5款，裁定如主文。
中　　華　　民　　國　　111 　年　　5 　　月　　31　　日
                  刑事第六庭    審判長法　官  張瑛宗
                                      法　官  林逸梅
                                      法　官  李秋瑩
以上正本證明與原本無異。
如不服本裁定，應於收受本裁定後五日內向本院提出抗告狀。
　　　　　　　　　　　　　　　　　　　書記官  劉紀君
中　　華　　民　　國　　111 　年　　5 　　月　　31　　日